# 油气资产摊销

提问人：wx_5acf1ca80787 时间：2022-11-23 20:23:47
@chenyiwei陈版主，请问油气资产的摊销，采用产量法，那么在转为油气资产的当月，如果有产量，是否应该进行摊销，这与固定资产次月摊销是否矛盾或者有关？

回答人：chenyiwei
是。在转为油气资产的当月，如果有产量，即应摊销。
同理，采用工作量法计提折旧的固定资产，在转固当月有工作量的，也应当计提折旧。